# 请教陈版：可供出售金融资产处置和减值测试相关问题.

提问人：www 学习 时间：2019-01-10 19:50:14
陈老师您好：
企业 2018 年度存在以前年度及 2018 年度形成的可供出售金融资产，包括私募基金以及三无投资，企业在 2018 年度尚未采用新金融工具准则核算，企业在 2018 年处置了部分可供出售金融资产中核算的私募基金，截止 2018 年底对尚有未处置完的私募基金和三无投资，那么请问：
（ 1 ）对于年底尚存在的可供出售金融资产，是否仍应该按照原《企业会计准则第 22 号——金融工具确认和计量》第四十一条规定对年末尚存的可供出售金融资产进行减值测试？还是要考虑企业 2019 年开始执行新的 22 号准则的影响？
（ 2 ）对于企业 2018 年度处置的可供出售金融资产是否应该参考《企业会计准则第 23 号——金融资产转移》应用指南 2018 关于金融资产终止确认相关规定执行？对于此类可供出售金融资产处置时，审计应关注哪些事项？
比如（关注是否符合终止确认的条件、评估内控执行情况、关注交易作价公允性问题，是否还有其他应关注的事项？）

回答人：chenyiwei
1 、 2018 年年报仍按 2006 版（修订前）的金融工具准则编制。如发生了原准则下的减值迹象的，仍需计提减值。到 2019 年初，再按修订后金融工具准则的衔接规定处理。在 2019 年年报中，因为不调整前期比较数据的列报，所以仍将体现出 2018 年计提减值准备的影响。
2 、 2018 年年报中对金融资产的处置，仍按修订前原准则的规定进行处理。
审计中如你所述应关注是否符合终止确认的条件、评估内控执行情况、关注交易作价公允性问题，测算终止确认损益计算的准确性等。

提问人：呼叫帮助 时间：2019-03-02 18:01:03
请教陈版，
公司参股公司（该公司注册资本 10,000 万占比 10%）连续近几年一直处于亏损状态，今年以来实际上处于歇业状态。由于公司对其没有重大影响将其放入可供出售金融资产核算，请教陈版对参股公司怎么进行减值测试合理？

回答人：chenyiwei
根据期末净资产状况、日后发展规划、考虑资产的可变现净值等。